臺灣新竹地方法院民事裁定
111年度司繼字第1073號
聲  請  人  陳泰鴻  


關  係  人  呂學良  
上列聲請人聲請選任遺產管理人事件，本院裁定如下：
    主    文
選任呂學良地政士（住新竹縣竹北市縣○○○街00號）為被繼承
人曾文昌（男、民國00年0月00日生、民國110年7月13日死亡、
身分證統一編號：Z000000000號，生前最後住所：新竹縣○○市
○○路000號）之遺產管理人。
准對被繼承人曾文昌之繼承人為承認繼承之公示催告。
如有被繼承人曾文昌之大陸地區以外之繼承人，應自本公示催告
最後登載公報、新聞紙或其他相類之傳播工具之日起捌個月內向
本院陳報承認繼承，如不於公示期限內申報承認繼承時，被繼承
人之遺產於大陸地區之繼承人依法繼承、清償債權並交付遺贈物
後有賸餘者歸屬國庫。
聲請人應於收受本裁定之日起貳月內，將本裁定登載於公報、新
聞紙或其他相類之傳播工具，並將登載證據檢送本院。
聲請程序費用新臺幣壹仟元由被繼承人曾文昌之遺產負擔。
    理    由
一、本件聲請意旨略以：聲請人與被繼承人曾文昌共有座落新竹
    縣竹北市之土地，經聲請人持本院107年度訴字第653號民事
    判決為執行名義聲請強制執行，嗣經本院執行命令為被繼承
    人曾文昌選任遺產管理人，為此聲請本院選任呂學良地政士
    為被繼承人之遺產管理人等語。
二、按繼承開始時，繼承人之有無不明者，由親屬會議於一個月
    內選定遺產管理人，並將繼承開始及選定遺產管理人之事由
    ，向法院報明；無親屬會議或親屬會議未於前條所定期限內
    選定遺產管理人者，利害關係人或檢察官，得聲請法院選任
    遺產管理人，並由法院依前項規定為公示催告；又先順序繼
    承人均拋棄其繼承權時，由次順序之繼承人繼承。其次順序
    繼承人有無不明或第四順序之繼承人均拋棄其繼承權者，準
    用關於無人承認繼承之規定，民法第1177條、第1178條第2
    項、第1176條第6項分別定有明文。
三、經查：
(一)聲請人所陳之上開事實，業據其提出土地登記第三類謄本、
    本院民事判決暨確定證明書影本、除戶戶籍謄本、本院執行
    命令影本及戶籍謄本等件為證，復經本院依職權調閱本院11
    0年度司繼字第940號拋棄繼承事件卷宗核閱無訛，是聲請人
    之主張堪信為真實。且本件被繼承人之親屬會議亦未於法定
    期限內選定遺產管理人，故聲請人以利害關係人之身分，聲
    請本院選任被繼承人曾文昌之遺產管理人，洵屬有據。
(二)聲請人主張由呂學良地政士擔任本件遺產管理人，並提出大
    學畢業證書、考試院檢覈及格證書、新竹縣地政士開業執照
    、本院民事裁定暨確定證明書（以上均影本）、同意書及印
    鑑證明書等件附卷可憑。是本院審酌關係人呂學良現為地政
    士，具有專業知識及能力，堪信就其所受選任之事件，應能
    秉持其專業倫理擔當此具公益性質之職務，並順利達成遺產
    管理之任務。基此，本院選任呂學良地政士為被繼承人曾文
    昌之遺產管理人，併依民法第1178條第2項規定為承認繼承
    之公示催告。
四、依家事事件法第127條第4項，裁定如主文。
五、如對本裁定抗告，須於裁定送達後10日之不變期間內，向本
    院提出抗告狀，並繳納抗告費新臺幣1,000 元。
中　　華　　民　　國　　111 　年　　10　　月　　11　　日
                  家事法庭  司法事務官  李文德